臺灣屏東地方法院刑事判決　　　　　　　　　　　　　九十三年度訴字第三六六號
　　公　訴　人　臺灣屏東地方法院檢察署檢察官
　　被　　　告　丙○○　男　五.
　　被　　　告　丁○○　男　二.
　　被　　　告　壬○○　男　五.
　　右　一　人
　　選任辯護人　陳世明律師
　　被　　　告　庚○○　男　二.
　　右　一　人
　　選任辯護人　陳水聰律師
右列被告因竊盜等案件，經檢察官提起公訴（九十二年度偵字第五０一九號、九十三
年度偵字第一八０九號），本院判決如左：
      主  文
丙○○共同竊盜，處有期徒刑捌月。
庚○○共同竊盜，處有期徒刑陸月，如易科罰金，以佰元折算壹日。
丁○○、壬○○均無罪。
      事  實
一、丙○○前因竊盜砂石案件，經法院判處有期徒刑一年，緩刑三年確定，於緩刑期
    間仍不知悔改，明知隘寮溪鹽埔段水岸整建及景觀改善（一工區）工程，於鹽埔
    工程取土區所挖出之土石，僅得回填於舊寮護岸工地中，不得外運，竟與庚○○
    基於意圖為自己不法所有之犯意聯絡，利用庚○○擔任承包廠商順時營造有限公
    司現場監工之機會，於庚○○負責檢查領有通行證之車輛方得進入工地、督導現
    場土石挖掘及回填工作之便，於民國九十二年七月二十日上午某時，推由丙○○
    駕駛未領有通行證、懸掛車牌號碼ＸＹ─七六五之營業大貨車（原車牌號碼為Ｇ
    Ｊ─九九九號，為梁玉清所有，於九十一年十二月六日凌晨三時許，在台北縣三
    重市○○路遭竊）進入前開取土區，由不知情之挖土機司機姚培基挖掘河川砂石
    ，裝載於丙○○駕駛之前開大貨車上後，竊取砂石一車（約十立方公尺）運離上
    開工程區，並行經屏東縣南華大橋橋下，至登記為庚○○所有之屏東縣盬埔鄉○○段第五七四地號土地上傾倒。於九十二年七月二十日十時三十分，經員警辛○○尾隨於丙○○所駕駛之前開大貨車後面，並見丙○○自上開採石區載運砂石後
    即離開河床工程區，逕駛至庚○○所有之前開土地傾倒砂石一車而查獲，並扣得
    丙○○駕駛之前開大貨車一部。
二、案經屏東縣警察局里港分局報請臺灣屏東地方法院檢察署檢察官偵查起訴。
      理  由
壹、有罪部分：
一、訊據被告丙○○固不否認右揭竊盜之犯罪事實，惟矢口否認與被告庚○○有共同
    竊盜之犯行，辯稱：係綽號「清仔」之老闆子○○要其去載運砂石，其沒有事先
    跟庚○○說要去載運砂石云云；被告庚○○則矢口否認有何竊盜犯行，辯稱：丙○○開車進工程區時，其不在工地現場，且丙○○所傾倒砂石的土地，係由其父
    母購買、管理，其僅是名義上之所有人云云，經查：
(一)、丙○○於九十二年七月二十日上午某時，駕駛未領有通行證、懸掛車牌號碼ＸＹ
    ─七六五之營業大貨車進入前開隘寮溪鹽埔段水岸整建及景觀改善（一工區）工
    程取土區，由不知情之挖土機司機姚培基挖掘河川砂石，裝載於丙○○駕駛之前
    開大貨車上後，竊取砂石一車運離上開工程區，並行經屏東縣南華大橋橋下，至
    登記為庚○○所有之屏東縣盬埔鄉○○段第五七四地號土地上傾倒之事實，業經
    被告丙○○於本院審理時坦承不諱（本院卷第五一頁），且經證人即查獲之員警
    辛○○於偵查中證述明確（九十二年度偵字第五０一九號卷第五二頁），並經臺
    灣屏東地方法院檢察署檢察官至上開地號土地勘驗屬實，製有勘驗筆錄及攝有照
    片十四張在卷可稽（同上偵查卷第五七至第六五頁），此外，復有上開地號之土
    記登記簿謄本在卷可參（本院卷第二五四頁至第二五七頁）。
(二)、雖被告庚○○否認參與竊盜犯行，並以前揭情詞置辯，惟其為順時營造公司承包
    隘寮溪鹽埔段水岸整建及景觀改善（一工區）工程現場唯一之監工，業經其於警
    詢、偵查及本院審理中供述明確，且其於本院審理中供述：「（問：你在做監工
    的職務，是負責什麼工作？）負責車輛的調度。」、「（問：車輛是如何調度？
    ）有特定的車輛。」、「（問：其他的外車能否進去？）不可以。」、「（問：
    被告丙○○所開的車子ＶＸ七六五號這部車輛，是否屬於你們調度的車子？）不
    是。」等語（本院卷第二三六頁），依此，順時營造公司承包前開工程，僅限特
    定車輛方得進出工地。另於取土區採集之砂石，亦僅得依據經濟部水利署第七河
    川局核定之運送路線運至舊寮護岸工地回填，有經濟部水利暑第七河川局九十二
    年六月三十日水七工字第０九二０一００九九一０號函在卷可參（警卷第五十至
    第五二頁），被告庚○○既為現場監工，自應負責管制進入上開工地之車輛，且
    就上開土石取土、回填運送路線理應知之甚稔，並負監督載運車輛傾倒土石地點
    。再者，丙○○所載運砂石傾倒之上開土地，登記名義人為庚○○一情，為被告
    庚○○所自承在卷，且有土地登記簿謄本在卷可佐（本院卷第二五四至第二五七
    頁），上開土地並非他人得以任意進出，係以鐵絲網圈圍與其他土地區隔，出口
    處並設有可上鎖之大門，除經臺灣屏東地方法院檢察署檢察官至上開土地勘驗屬
    實，製有勘驗筆錄及攝有照片十四張外（同上偵查卷第五七至第六五頁），並經
    證人即在上開土地上經營佳鴻小吃部之戊○○於本院審理中證稱：「（問：那個
    地方大門有無上鎖？）有兩隻鑰匙，我有一支，地主有一支‧‧‧‧」、「（問
    ：地主是誰？）當庭指認地主是在庭的證人甲○○。」（本院卷第二二二頁）；
    於偵查中證稱：「‧‧‧‧我租時有換過鎖，所以我有將大門的鑰匙交給地主使
    用，因李月桃的先生及兒子以前都是在做砂石的，後來沒有做就將設備放在該土
    地上，為了方便他們進出，我有將大門的鑰匙交給他們‧‧‧‧」等語（九十二
    年度偵字第五０一九號卷第七十頁），核與證人即被告庚○○之母親甲○○（原
    名呂月桃）於本院審理中證述：「‧‧‧‧我們有用鐵絲網圍起來還有大門，有
    兩組鑰匙，一組給戊○○，另一組我保管。」、「（問：這塊地以前有無放置過
    砂石？）有。因為以前也有在作砂石。」等語相符（本院卷第一七八頁、第一七
    九頁）。又證人戊○○於偵查中證稱：「（問：是否有看過李月桃的兒子在該地
    出入？）他會進入該地看看，就走了，當時有看過二、三次，但我之前不知道他
    就是李月桃的兒子，後來李月桃帶他兒子來，說他兒子要開店，我才知道之前來
    巡視的人就是李月桃的兒子，李月桃都叫他阿斌仔」（九十二年度偵字第五０一
    九號卷第七十頁），與證人李月桃於本院審理中證稱：「（問：庚○○你平常如
    何稱呼他？）叫他阿斌。」等詞相符（本院卷第一七九頁至第一八０頁），足認
    證人戊○○此部分之證詞，應為可採。雖戊○○嗣於本院審理中改稱：「（問：
    警察查獲本案之前，你有無見過被告庚○○？）沒有，警察查到時，我也不知道
    。」、「（提示偵查卷九十三年三月十八日筆錄，偵查卷第七十頁倒數第三行，
    問：有何意見？）我說的是另外一個小孩，不是在場的被告庚○○。」等語（本
    院卷第二二三頁），惟其於偵查中既能清楚陳述見過被告庚○○之過程，復能指
    出證人呂月桃稱呼被告庚○○之小名，可見其嗣後於本院審理時翻異前詞，顯係
    迴護被告之詞，不足採信。從而，被告庚○○既負責監控上開工程工地車輛之進
    出、取土、運送、回填等事項，上開屏東縣盬埔鄉○○段第五七四地號地號土地
    復登記為被告庚○○所有，且依證人戊○○所述，被告庚○○有時會進出上開土
    地巡視，足見被告庚○○非僅止於土地登記名義人而已，其對上開土地應有實質
    上之管領力，故上開工程工地遭丙○○進入載運土石，並於上開地號土地設有鐵
    絲網及大門門鎖之情形下，丙○○復能進入傾倒砂石一車，足見被告丙○○進入
    工程區載運土石、再至上開地點傾倒，應係被告庚○○授意下所為，其與被告丙○○就上開盜採砂石行為，應有犯意聯絡及行為之分擔，堪可認定。
(三)、被告庚○○就丙○○未領有通行證，如何能進入上開工程工地載運土石一節，於
    警詢中稱：其沒有看見丙○○進入，因施工工程和取土區距離有五公里之遠，所
    以顧不到等語（警卷第四一頁）；於偵查中先稱：「（問：為何不是管制的車子
    卻可以載運？）因沒有設管制站，當時我出去包便當，當時快十一點」等語（九
    十二年度偵字第五０一九號卷第三一頁）」，後改稱：「（問：查獲當日你有無
    在現場？）有，我在離怪手操作之處約二公里，是在車子行經的路線，我可以看
    到車輛」等語（同上偵查卷第三五頁）；於本院審理中則稱：「（問：當天被告
    丙○○開車子進去，你是否知道？）我不知道。」、「（問：為何不知道？）因
    為那時候我沒有在工地。」、「（問：那時候你在那裡？）我在另外一個工地。
    」、「（問：為何你在另外一個工地？）因為另外一個工地也有在施工，我也是
    監工。」等語（本院卷第二三八至第二三九頁），前述多次所述均不一致，且出
    入甚大，足見其上開所辯，顯係卸責之詞，不足採信。
(四)、按被告或共犯之自白，不得作為有罪判決之唯一證據，仍應調查其他必要之證據
    ，以察其是否與事實相符，刑事訴訟法第一百五十六條第二項定有明文。經查，
    被告丙○○於本院審理中雖稱係子○○要其去上開工程工地載運砂石，並至上開
    地號土地傾倒云云。惟此部分之事實，業經證人子○○於本院審理中到庭證述：
    其不認識被告丙○○等語在卷（本院卷第一五四頁），且被告丙○○為警查獲時
    ，先稱其係受僱於「黑仔」（警卷第三一頁背面）；於偵查中再改稱其受僱於「
    清仔」（九十二年度核退字第六三九號第九頁），嗣又改稱：「（問：你開的車
    是如何來的？）是里港人「華僑」的，他請我駕駛的，他的車子都放在里港鄉信
    國社區那邊，他叫我過去開」等語（九十二年度偵字第五０一九號卷第三八頁）
    ；於本院審理中再稱：「（問：載運經過如何？）老闆說要載去做堤防。」、「
    （問：老闆有無說是否合法？）我有問，老闆說是要運去做堤防，我才敢載。」
    、「（問：老闆何人？）子○○。」等語（本院卷第六三至第六四頁），就其受
    僱於何人、車輛來源，前後所述不同，顯難以其前後不一、具有瑕疵之供述，即
    認係子○○僱用其去上開工程工地載運砂石，並至上開地號土地傾倒，是被告丙○○此部分之供述，尚難採信。
(五)、綜上所述，本件事證明確，被告丙○○、庚○○之竊盜犯行應可認定。
二、核被告庚○○、丙○○所為，係犯刑法第三百二十條第一項之普通竊盜罪。被告
    二人就上開竊盜犯行，有犯意之聯絡及行為之分擔，均為共同正犯。公訴意旨認
    被告二人係犯刑法第三百二十一條第一項第四款之結夥三人以上竊盜罪，有所誤
    認，惟起訴之基本社會事實既屬同一，起訴法條應予變更。又公訴意旨認被告庚○○所犯之竊盜罪，時間緊接，手法相同，觸犯構成要件相同之罪名，係基於概
    括犯意為之，應屬連續犯，亦有所誤會，應予敘明。爰審酌被告庚○○利用其監
    督上開工程之機會，任由被告丙○○進入盜採砂石，兩人犯罪之動機與目的、竊
    取砂石之數量為一車、破壞國土之完整，及丙○○前已因竊盜砂石案件，經法院
    判處有期徒刑一年，緩刑三年確定，於緩刑期間仍不知悔改，再犯本件之罪、犯
    罪後坦承犯行，被告庚○○則否認犯行之犯後態度等一切情狀，分別量處如主文
    所示之刑，並就被告庚○○部分諭知易科罰金之折算標準。至扣案之大貨車一台
    雖係供本件犯罪所用之物，然為梁玉清所失竊，業經其於偵查中證述在卷（九十
    二年度偵字第五０一九號卷第二八至第二九頁），並非被告或共犯所有之物，爰
    不予以宣告沒收，併此敘明。
貳、無罪部分：
一、公訴意旨略以：(一)、丁○○與其他不詳姓名司機及丙○○（業經判決如前），明
    知隘寮溪水岸整建改善工程，土石不得外運，僅得運至盬埔段堤防護育工程回填
    ，竟意圖為自己不法之所有，利用庚○○（業經判決如前）負責現場土石挖掘及
    回填監督工作之便，於九十二年七月二十日上午某時起，推由彼等司機駕車自隘
    寮溪該工程採石區，由不詳內情之挖土機司機姚培基挖掘河川砂石，交由彼等裝
    運竊離，彼等車輛沿河床，橫越南華大橋橋下，至盬埔堤防復育區約二公里，復
    由該出口處右轉至盬埔鄉○○路一之二十二號，亦即庚○○所有之盬埔鄉○○段
    第五七四地號土地，該處原有鐵絲網大門業已打開，供彼等傾倒該地，由庚○○
    據為己有，俟日後轉運至其他場所，適員警辛○○於當日十時許，巡邏至該地號
    ，查覺有不明砂石囤積，即於上開復育區出口處與庚○○上開土地相對方向，亦
    即往鴻運砂石場方向之堤防道路附近埋伏，見丙○○駕駛懸掛牌號ＸＹ─七六五
    號（原牌號為ＧＪ─九九九九號係遭竊車輛）營業大貨車，自上開採石區載運砂
    石至復育區，未回填在該處，逕右轉朝前揭庚○○土地方向駛去，辛○○跟監至
    該地，現場已堆有數車砂石，丙○○見狀即傾倒一車，丁○○亦駕駛牌號ＪＺ─
    Ｃ五六號營業大貨車，尾隨丙○○，進入傾倒一車，均為警當場查獲，計竊離現
    場置於該處之砂石約二百六十立方公尺。(二)、壬○○係屏東鴻運企業行負責人，
    明知丁○○並未至其位於盬埔堤防道路旁之砂石場購買天然級配料，竟於九十三
    年三月二十六日庭訊具結後，對於案情重要關聯事項，證述：「當日（九十二年
    七月二十日）丁○○說其老闆要向伊買（天然級配），買完之後要算現金，丁○○說要買五、六台，我要求其開傳票，其說沒有，所以開伊公司傳票，後來伊離
    開，伊回來時看到五張傳票，賣給丁○○每立方新台幣（下同）二百五十元，丁○○並沒有說老闆是誰？」等語，故為虛偽不實陳述，圖隱飾丁○○竊盜之犯行
    。因認被告丁○○涉有刑法第三百二十一條第一項第四款結夥竊盜之罪嫌，被告
    壬○○涉有同法第一百六十八條偽證之罪嫌。
二、按犯罪事實應依證據認定之，無證據不得認定犯罪事實，不能證明被告犯罪者，
    應諭知無罪之判決，刑事訴訟法第一百五十四條第二項、第三百零一條第一項分
    別定有明文。又認定犯罪事實所憑之證據，雖不以直接證據為限，間接證據亦包
    括在內；然而無論直接或間接證據，其為訴訟上證明，須於通常一般之人均不致
    於有所懷疑，而得確信其為真實之程度者，始得據為有罪之認定，倘其證明尚未
    達到此一程度，而有合理性之懷疑存在時，事實審法院復已就其心證上理由予以
    闡述，敘明其如何無從為有罪之確信，因而為無罪之判決，尚不得任意指為違法
    ；刑事訴訟法第一百六十一條已於民國九十一年二月八日修正公布第一項規定：
    檢察官就被告犯罪事實，應負舉證責任，並指出證明之方法。因此，檢察官對於
    起訴之犯罪事實，應負提出證據及說服之實質舉證責任。倘其所提出之證據，不
    足為被告有罪之積極證明，或其指出證明之方法，無從說服法院以形成被告有罪
    之心證，基於無罪推定之原則，自應為被告無罪判決之諭知，最高法院分別著有
    七十六年台上字第四九八六號、九十二年台上字第一二八號判例意旨可資參照；
    且按依刑法第一百六十八條規定證人依法作證時，必須對於案情有重要關係之事
    項，為虛偽之陳述，始負偽證罪之責，所謂於案情有重要關係之事項，係指該事
    項之有無，足以影響於裁判之結果者而言；刑法第一百六十八條之偽證罪，以於
    案情有重要關係之事項，故意為虛偽之陳述為構成要件，如非於案情有重要關係
    之事項，故意為虛偽之陳述，固與該條規定不合，即對於案情有重要之關係之事
    項所述不實，而非出於故意者，仍難以偽證罪論，亦有最高法院二十九年上字第
    二三四一號、三十年上字第二０三二號判例意旨可按。
三、本件公訴意旨認被告丁○○涉有竊盜罪嫌，係以：(一)、證人辛○○證述及繪製之
    現場圖（九十三年二月九日、九十三年四月十二日偵訊筆錄）；(二)、證人戊○○
    證述（九十三年三月十八日偵訊筆錄）；(三)、證人姚培基證述（九十二年十月二
    十一日偵訊筆錄）；(四)、經濟部水利署第七河川局工程通報表、運送路線；(五)、
    高屏溪流域管理委員會稽查違規案件現場紀錄表；(六)、九十三年三月九日檢察官
    勘驗筆錄及相片十四張（包括採區、查獲傾倒處、原應傾倒處、鴻運砂石場）；
    (七)、經濟部水利署第七河川局九十三年四月二十六日水七管字第○九三○二○○
    六三七○號函及所附清理、回填相片十張；(八)、庚○○盬埔鄉○○段第五七四地
    號土地所有權狀影本等為其論罪依據；被告壬○○涉有偽證罪嫌，係以：(一)、壬○○自承：天然級配合法採區料源不多，僅賣給熟客三、五人，約二、三台或三
    、五台，惟熟客其亦不知為何人，丁○○並非熟客，亦無其電話、住址，僅之前
    看過此人，因丁○○說僅載到盬埔，所以未當場向其收錢等語。非但供詞前後矛
    盾，亦與常理不合；(二)、被告丁○○供稱：係壬○○與老闆清仔聯絡購買事宜等
    語，與被告壬○○供述丁○○向其購買等語，大相逕庭；(三)、被告丁○○供述：
    當日僅載一台即被查獲等語，而被告壬○○則供稱：丁○○載三台等語，並提出
    料單五張，其中三張登載丁○○運出；(四)、偵查中訊問被告丙○○：「當天有無
    其他車子從工程處載運傾倒在別處被查獲？」，丙○○供述：「丁○○也開車跟
    著我，他是『清仔』的司機」；(五)、九十三年三月二十六日壬○○證人結文等為
    其論罪依據。訊據被告丁○○堅詞否認有何結夥竊盜之犯行，被告壬○○堅詞否
    認有何偽證之犯行，被告丁○○辯稱：係其老闆子○○向鴻運砂石場買原料，並
    要其運去上開土地堆置等語；被告劉淑智則辯稱：當天丁○○確實有到其砂石廠
    購買砂石等語，經查：
(一)、被告丁○○係員警辛○○於前開庚○○所有之土地上埋伏等候時，於丙○○開車
    進入上開土地後，駕駛ＪＺ─Ｃ五六號營業大貨車至該地傾倒砂石一車而查獲，
    證人即員警辛○○就查獲本案當時經過，於本院審理時證稱：「（問：如何查獲
    丁○○？）我在鹽埔鄉○○路空地查獲丙○○傾倒砂石，之後丁○○才由外面開
    砂石車進來傾倒。」、「（問：當時你看到丙○○及丁○○傾倒的是何物？）是
    砂石沒有錯。」、「（問：丙○○傾倒後，丁○○是否接著進來？）丙○○到空
    地傾倒後約十分鐘，丁○○才載運砂石進來傾倒。」、「（問：丁○○有無講砂
    石來自何處？）他說由鴻運砂石企業購買的。」、「（問：當時丁○○有無出示
    購買憑證？）有。他當時有拿一張單子出來。」、「（提示里港分局警訊筆錄有
    壬○○簽名的五張單據，問：當時丁○○拿給你的是否為編號三一五號的這張單
    子？）是。」、「（問：當時丁○○有否說跟鴻運砂石購買情形如何？）他沒有
    講什麼，他只說他進去購買砂石，鴻運就賣他砂石，詳細情形沒講。」、「（問
    ：丁○○有無說是他自己要買的還是別人要他買的？）丁○○說他受僱於一位清
    仔，是清仔要他去載運。」、「（問：你當時埋伏多久？）大約一個小時。」、
    「（問：當時埋伏一個小時中，你看到幾個人在現場？）大約將近十部車子，但
    是只有丙○○開砂石車由河床越過堤防傾倒砂石。」、「（問：你剛才說你埋伏
    一個小時，看到將近十部車，你一共發現多少車由採石區出來？）只有丙○○的
    一部車。」等語（本院卷第五四至五六頁、第五九頁），就證人辛○○查獲被告
    丁○○過程，僅見被告丁○○係於被告丙○○之後進入庚○○所有之上開土地傾
    倒砂石，並未見其至前開工程取土區載運砂石，且被告丁○○經證人辛○○查獲
    時，立即稱係「清仔」要其去鴻運企業行載運砂石，並出示編號０００３１５之
    出料單一紙為證，依上所述，則被告丁○○所傾倒於被告庚○○所有之前開土地
    上之砂石，是否於上開工程取土區所盜採，已屬有疑。
(二)、證人即鴻運企業行之怪手司機己○○於本院審理中證稱：「（問：丁○○你是否
    看過？）一次。」、「（問：何種情形下看到？）載運砂石。」、「（問：何時
    到你們場內載運砂石？）去年七月某日。」、「（問：他們跟你們買砂石有無何
    手續？）要拿傳票給我們。」、「（提示偵查卷八十二頁，問：這五張傳票是否
    丁○○交給你們的？）是。」、「（問：丁○○拿的傳票是誰開的？）丁○○在
    車上寫的，寫完再拿給我。」、「（問：丁○○總共載運幾車？）兩、三台車。
    」、「（問：兩、三台車為何要五張傳票？）因為有兩輛車。另外一個我沒有看
    到人。」等語（本院卷第七一至第七四頁），核與證人即鴻運企業行另位怪手司
    機癸○○於本院審理時證稱：「（問：丁○○你是否見過？）見過。在我們公司
    裡見過，他來載運砂石。」、「（問：何時來？）去年，哪日我忘記了。」、「
    （問：載運砂石有無何程序？）裝完料，要傳票。」、「（提示偵查卷八十二頁
    傳票，問：這五張傳票你是否見過？）有，是丁○○開的。」、「（問：傳票上
    有日期，是他們來載運砂石的日期？）是。」、「（問：丁○○去載運多少砂石
    ？）我們給他裝兩、三台。」、「（問：壹台車要幾張傳票？）一張。」、「（
    問：丁○○去載運兩、三台車，為何開五張傳票？）那五張傳票不是同一台車，
    上面有車牌號碼。」等語相符（本院卷第七六至第七八頁），依證人己○○、癸○○所證，被告丁○○既曾至鴻運企業行載運砂石，其為警查獲時所稱其傾倒之
    砂石係至鴻運企業行所購買、載運，即非無據。
(三)、就子○○如何僱用被告丁○○向被告壬○○購買並載運砂石一事，業經證人乙○○於本院審理時證稱：「（問：是否認識被告壬○○？）是，我們是認識幾十年
    的朋友，是同村的人。」、「（問：是否介紹過朋友向壬○○買過砂石？）有，
    介紹過清仔。」、「（問：是何時的事？）去年七、八月的事。」、「（問：證
    人子○○的外號叫什麼？）我都叫他清仔。」、「（問：那天你帶他去見老闆，
    當時在場的人有哪些人？）我現在想起來了，那天子○○沒有去，只有我去而已
    。」、「（問：子○○拜託你之後，你去找何人接洽買賣砂石事宜？）我去找被
    告壬○○本人。」、「（問：你跟被告壬○○說完之後，如何跟子○○聯絡？）
    是子○○主動打電話跟我聯絡，我沒有跟他聯絡。」、「（問：你跟被告壬○○
    商量後多久，子○○就派人去？）沒有多久，差不多一個月。」、「（問：你為
    何知道子○○有叫司機去載運砂石？）因為他們當天要去載運的時候，有跟我聯
    絡。」、「問：子○○有無對你說砂石買來之後，要放在哪裡？我有跟他說我有
    找了一個地方。」、「（問：你找了什麼地方？）詳細地址我不知道，我只知道
    是在堤防下來一點點那裡有一間卡拉ＯＫ的地方。」等語（本院卷第八一頁、第
    一九九頁、第二０二頁至第二０五頁），核與證人子○○於本院審理時證述：「
    （問：是否認識丁○○？）認識。」、「（問：何種情形認識？）丁○○是跟我
    一起做的，我有一輛車是丁○○在開。」、「（問：車號幾號？）車號五六，英
    文字母我不知道。」、「（問：本身外號為何？）很多，有人叫我清仔、其他的
    叫我的名字子○○。」、「（問：長腳東對砂石的事情，是你先找他，還是他找
    你？）是我先找他的。」、（問：你找他談砂石的事情，後來長腳東如何處理？
    ）這我就不清楚，後來我全部都交給他去處理。」、「（問：你全權委託長腳東
    處理，長腳東有無找你去與砂石場的老闆見面？）還沒有見面，都是交給他處理
    。」、「（問：砂石車的司機是誰叫的？）我叫司機去找長腳東，長腳東帶他去
    載運的。」、「（問：那你如何知道司機的砂石要載去那裡？）我想應該是長腳
    東跟司機講的。」、「（問：放砂石的地方，你也沒有去承租？）是的，我都是
    委託長腳東去處理。」等語（本院卷第一五四頁、第二一七至第二一九頁）大致
    相符，是被告丁○○稱其所載運之砂石，係老闆子○○向壬○○購買後，要其去
    鴻運企業行載運並傾倒於庚○○所有之上開土地上一情，非屬子虛，應值採信。
(四)、被告丙○○於偵查中雖稱：「（問：當天有無其他車子從工程處載運傾倒在別處
    被查獲？）丁○○也開車跟著我，他是清仔的司機」（九十二年度偵字第五０一
    九號卷第三七頁），然以證人辛○○所證其查獲丙○○約十分鐘後，被告丁○○
    方至庚○○所有之上開土地一情觀之，被告丙○○上開所稱應係指被告丁○○係
    於相同之地點遭警查獲，而非指其竊盜犯行係與被告丁○○共同為之，否則依其
    所稱，證人辛○○查獲兩人之時間應係緊接，應非如證人辛○○所稱尚間隔十分
    鐘，是此部分，尚難為被告丁○○不利之認定。又倘若被告丁○○與被告丙○○
    共同為本件竊盜犯行，兩人犯罪手法理應相近，若被告丁○○出示之購買砂石單
    據非屬真實，依常理，被告丙○○亦應一併為之，其為何捨此而不為？基此，亦
    難認被告丁○○與被告丙○○共同為本件竊盜犯行。
(五)、證人子○○委由證人乙○○向鴻運企業行購買砂石，後再僱用被告丁○○前去載
    運一情，已如前述，則被告丁○○稱係壬○○與老闆清仔聯絡購買事宜，與被告
    壬○○供述丁○○向其購買，陳述雖未完全相同，惟被告劉淑智上開所稱，應係
    指被告丁○○所載運之砂石，係購自鴻運砂石行，尚難認其此部分所述，係故為
    虛偽陳述。
(六)、綜上所述，公訴人未能舉證證明被告丁○○傾倒於被告庚○○所有土地上之砂石
    ，係竊自上開工程取土區，被告丁○○所稱上開砂石係購自壬○○開設之鴻運企
    業行與證人己○○、癸○○、乙○○、子○○所述大致相符，被告丁○○與壬○○就部分購買砂石之細節稍有出入，與常情尚不相悖，即難認被告壬○○有虛偽
    陳述之故意，公訴人之舉證仍有合理性之懷疑存在，此外，復無其他積極證據足
    認被告丁○○有加重竊盜、被告壬○○有偽證犯行，則參照首揭法條規定及判例
    要旨，公訴人所提出之證據，既不足為被告有罪之積極證明，其指出證明之方法
    ，又無從說服法院以形成被告有罪之心證，基於無罪推定之原則，自應諭知被告
    丁○○、壬○○無罪之判決。
據上論斷，應依刑事訴訟法第二百九十九條第一項前段、第三百條、第三百零一條第
一項、刑法第二十八條、第三百二十條第一項、第四十一條第一項前段，罰金罰鍰提
高標準條例第一條前段、第二條，判決如主文。
本案經檢察官何克昌到庭執行職務。
中　　　華　　　民　　　國　　九十四　　年　　　三　　　月　　　八　　　日
                                      臺灣屏東地方法院刑事第三庭
                                          審判長法  官  楊清安
                                                法  官  楊萬益
                                                法  官  柯雅惠
右正本證明與原本無異。
如不服本判決應於收受本判決送達後十日內向本院提出上訴書狀，其未敘述上訴理由
者，並得於提起上訴後十日內向本院補提理由書狀（均須按他造當事人之人數附繕本
 ）「切勿逕送上級法院」
                                        書記官   葉祝君
中　　　華　　　民　　　國　　九十四　　年　　　三　　　月　　　八　　　日
